---
title: "Mi primer Rmarkdown"
author: "Karla Galilea Suárez Esquivel"
date: "`r Sys.Date()`"
output:
  html_document: default
  word_document: default
---

```{r setup, include=FALSE}
knitr::opts_chunk$set(echo = TRUE)
library(DT)
```

# Introducción 

En este archivo aprendemos cómo utilizar Rmarkdown para compilar páginas web o documentos

## Ejemplos de código 1

Vamos a estimar una aproximación para el número $e$ con la siguente expresión:

$$e\approx \lim_{n\rightarrow \infty} VA\cdot\left(1+\frac{1}{n} \right)^n$$

Este texto **vaen negrita** y este en *itálica*. 

Este es un ejemplo de [vínculo a google](https://google.com)

## Aproximación del número $e$ de forma numérica 

En el siguiente fragmento, se aproxima en número $e$ con 1 a 100,000 periodos de recomposición ($n$) en 1 año de un préstamo de un peso al 100\% anualizado.

```{r tabla1}
# Creamos el objeto valor actual con un valor de 1:
VA=1
# Tasa anualizada de rendimiento:
i=1
# Periodos de recomposición deseados:
nTotal=1000
t=1:nTotal
# Tabla de salida 
tablaNumeros=data.frame(
                        t=t,
                        VF=VA*((1+(i/t))^t)
                      )
datatable(tablaNumeros) 
```
El siguente código no se vera pero si el resultado de los cálculos o gráficas generados por el mismo: 

```{r figura1, echo=FALSE}
# Ahora grafico los valores de la tabla números

plot(x=tablaNumeros$t,y=tablaNumeros$VF,type="l",col="pink")

```

